臺灣高等法院臺南分院民事判決　98年度重再字第5號
再 審 原告　李春生
訴訟代理人　林永山　律師
複 代 理人　廖文生
再 審 被告　雲林縣二崙鄉農會
法定代理人　李日文
訴訟代理人　楊玫枝
　　　　　　鍾竹簧　律師
上列當事人間分配表異議之訴事件，再審原告對於中華民國98年
3月13日本院97年度重上字第58號確定判決提起再審之訴，本院
於100年11月8日言詞辯論終結，判決如下：
    主  文
再審之訴駁回。
再審訴訟費用由再審原告負擔。
    事實及理由
一、本件再審原告對於本院97年度重上字第58號確定判決提起再
    審之訴，係以該判決有民事訴訟法第496條第1項第2款判決
    理由與主文顯有矛盾之情形，為其論據。查民事訴訟法第49
    6條第1項第2款所謂：判決理由與主文顯有矛盾，係指判決
    依據當事人主張之事實，認定其請求或抗辯為有理由或無理
    由，而於主文為相反之意思諭示，且其矛盾甚為顯然者而言
    （最高法院80年台再字第130號判例參照）。茲本院上開確
    定判決於理由項下，認定再審原告對於再審被告之上訴，不
    能認為有理由，而於主文諭示駁回再審原告之上訴。依上說
    明，並無判決理由與主文顯有矛盾之情形。再審論旨，指摘
    原確定判決理由與主文顯有矛盾，求予廢棄，非有理由。
二、本件再審顯非有理由，再審原告主張之事由，核屬原確定判
    決證據之取捨及認定，無關於理由與主文是否顯有矛盾，爰
    不予贅述。
三、據上論結，本件再審原告之訴為無理由，依民事訴訟法第50
    5條、第449條第1項、第78條，判決如主文。
中    華    民    國   100    年    11    月    22    日
                  民事第四庭    審判長法  官  吳上康
                                      法  官  王浦傑
                                      法  官  蔡勝雄
上為正本係照原本作成。
如不服本判決，應於收受送達後20日內向本院提出上訴書狀，其
未表明上訴理由者，應於提出上訴後20日內向本院補提理由書狀
（均須按他造當事人之人數附繕本）上訴時應提出委任律師或具
有律師資格之人之委任狀；委任有律師資格者，另應附具律師資
格及釋明委任人與受任人有民事訴訟法466條之1第1項但書或第2
項（詳附註）所定關係之釋明文書影本。如委任律師提起上訴者
，應一併繳納上訴審裁判費。
中    華    民    國   100    年    11    月    23    日
                                      書記官  李梅菊
【附註】
民事訴訟法第466條之1：
(1)對於第二審判決上訴，上訴人應委任律師為訴訟代理人。但上
  訴人或其法定代理人具有律師資格者，不在此限。
(2)上訴人之配偶、三親等內之血親、二親等內之姻親，或上訴人
  為法人、中央或地方機關時，其所屬專任人員具有律師資格並
  經法院認為適當者，亦得為第三審訴訟代理人。
民事訴訟法第466條之2第1項：
  上訴人無資力委任訴訟代理人者，得依訴訟救助之規定，聲請
  第三審法院為之選任律師為其訴訟代理人。